臺灣嘉義地方法院刑事判決
109年度訴字第634號
公  訴  人  臺灣嘉義地方檢察署檢察官
被      告  李宜蓁


公設辯護人  本院約聘公設辯護人 張家慶
被      告  謝政宏


指定辯護人  張育瑋律師
上列被告因違反毒品危害防制條例案件，經檢察官提起公訴（10
9年度偵字第6259、6805、6946、7739號），本院判決如下：
    主  文
甲○○犯如附表參所示之罪，均累犯，各處如附表參所示之刑。附
表參編號一至六所處之刑，應執行有期徒刑肆年肆月。附表參編
號七至十二所處之刑，應執行有期徒刑玖月。
丙○○共同犯販賣第二級毒品罪，處有期徒刑柒年壹月。
扣案之甲基安非他命拾參包（驗餘淨重合計貳點伍伍陸公克）沒
收銷燬之。扣案之分裝袋壹大包、電子磅秤肆台，及門號〇九六
六〇〇八八八七號之行動電話壹支（含SIM卡壹張），均沒收。未
扣案甲○○販賣第二級毒品所得共計新臺幣肆仟元，均沒收，於全
部或一部不能沒收或不宜執行沒收時，追徵其價額。
    犯 罪 事 實
一、甲○○明知甲基安非他命係屬毒品危害防制條例第2條所列第
    二級毒品，不得販賣，竟基於販賣第二級毒品甲基安非他命
    以牟利之犯意，以門號0000000000之行動電話為聯絡工具，
    於附表壹所示之時間、地點，以附表壹所示之價格，販賣甲
    基安非他命予附表壹所示之人。
二、丙○○明知甲基安非他命係屬毒品危害防制條例第2條所列第
    二級毒品，不得販賣，竟與甲○○共同基於販賣第二級毒品以
    牟利之犯意聯絡，先由丙○○於109年5月初某日，與乙○○聯繫
    甲基安非他命購買事宜後，甲○○再將價值新臺幣（下同）20
    00元之甲基安非他命交予丙○○，由丙○○前往嘉義縣○○鄉○○村
    ○○00號乙○○住處，將之交予乙○○。嗣因乙○○遲未給付上開購
    買甲基安非他命之價金，甲○○復委託丙○○向乙○○催討後，由
    丙○○交付2000元予甲○○。
三、甲○○明知甲基安非他命亦屬藥事法所稱之禁藥，不得轉讓，
    竟基於轉讓禁藥之犯意，於附表貳所示之時間、地點，無償
    轉讓僅供施用1次數量之甲基安非他命予附表貳所示之人施
    用。
四、警方於109年7月16日下午2時許，在嘉義縣○○鄉○○村○○○000
    號處搜索，扣得甲○○所有販賣後剩餘之甲基安非他命13小包
    （驗餘淨重合計2.556公克）、分裝袋1大包、電子磅秤4台
    及行動電話2支（門號各為0000000000、0000000000號）等
    物。
五、案經嘉義縣警察局移送嘉義地方檢察署檢察官偵查起訴。
    理  由
壹、程序部分：
一、按被告以外之人於審判外之言詞或書面陳述，除法律有規定
    者外，不得作為證據，刑事訴訟法第159條第1項定有明文。
    查證人即被告甲○○、證人乙○○於警詢之證述，係被告丙○○以
    外之人於審判外之陳述，被告丙○○及其辯護人復否認該陳述
    之證據能力，依刑事訴訟法第159條第1項規定，無證據能力
    。
二、按被告以外之人於審判外之陳述，雖不符刑事訴訟法第159
    條之1至第159條之4之規定，而經當事人於審判程序同意作
    為證據，法院審酌該言詞陳述或書面陳述作成時之情況，認
    為適當者，亦得為證據。當事人、代理人或辯護人於法院調
    查證據時，知有第159條第1項不得為證據之情形，而未於言
    詞辯論終結前聲明異議者，視為有前項之同意，此觀刑事訴
    訟法第159條之5規定甚明。查被告甲○○、丙○○及其等辯護人
    於本院準備程序及審理中，除上開被告甲○○、證人乙○○於警
    詢之證述外，對本判決以下所引用之傳聞證據，均同意有證
    據能力（見本院卷第149至152、300至303頁)。本院審酌卷
    附言詞陳述及書面陳述作成時之情況，尚無違法不當，與本
    案待證事實間復具有相當之關聯性，且經本院於審理時逐一
    提示予被告2人及其等辯護人表示意見，無礙於被告2人之彈
    劾詰問權，而認上開證據資料合於刑事訴訟法第159條之5規
    定，因而均具證據能力。
三、本件判決所使用之非供述證據部分，被告2人及其辯護人亦
    同意有證據能力（見本院卷第149至152、300至303頁)，且
    查無違背法定程序而取得之情事，依刑事訴訟法第158條之4
    反面解釋，均有證據能力。
貳、實體部分：
（壹）關於被告甲○○部分：　　
一、上開犯罪事實業據被告甲○○於警詢、檢察官偵訊及本院審理
    時坦承不諱（見警卷一第7至16頁；偵卷一第7、7-1、87頁
    ；本院卷第146、147頁），核與：（一）證人即購毒者高嘉
    鴻、方紹丞於警詢、偵訊，及證人乙○○於偵訊、本院審理時
    之證詞相符（見警卷一第29至37、47至51頁；偵卷一第41、
    42、53、54、64頁；本院卷第296至299頁）。（二）證人即
    禁藥轉讓對象丙○○、乙○○於偵訊之證詞（見偵卷一第10、10
    -1、64頁）相符。復有被告甲○○所持用門號0000000000行動
    電話與丙○○、高嘉鴻、方紹丞、吳信毅對話之通訊監察譯文
    （見警卷一第10、11、39至43、55至61、243至253頁），及
    本院核發之搜索票、搜索扣押筆錄、扣押物品目錄表（見警
    卷一第145至153頁）等件在卷可佐。另扣案之白色結晶13包
    ，經送高雄市立凱旋醫院鑑定，其結果均含甲基安非他命，
    驗餘淨重合計2.556公克等情，有該院109年8月4日高市凱醫
    驗字第65338號濫用藥物成品檢驗鑑定書在卷可佐(偵卷三第
    13至15頁)。足認被告甲○○上開自白與事實相符，堪予採信
    。被告甲○○確有上開犯罪事實所示販賣第二級毒品甲基安非
    他命，及轉讓禁藥甲基安非他命之犯行。
二、按甲基安非他命為政府嚴予查緝之違禁物，販賣者刑責甚重
    ，衡情當無甘冒被查緝之危險而僅以原價或低於原價販售交
    付他人之理，參以被告甲○○於本院審理時供承其因中風送加
    護病房，出院後無法工作，才會販賣毒品俾作為生活費用等
    語（見本院卷第323頁），足徵被告甲○○上開販賣甲基安非
    他命犯行，均有經由販售毒品而獲利之意圖至為灼然。
（貳）關於被告丙○○部分：
　    訊據被告丙○○否認有上開犯罪事實二所示與被告甲○○共同
      販賣甲基安非他命予證人乙○○之犯行，辯稱：我沒有去向
      乙○○討2000元，起訴後我才知道有2000元的事情。嗣改辯
      稱：甲○○雖有請我去向乙○○討2000元，但甲○○沒有告訴我
      這2000元是什麼。嗣再改辯稱：我係與乙○○合資購買甲基
      安非他命，乙○○拿2000元甲基安非他命，我與乙○○的部分
      各1000元等語。被告丙○○辯護人則為被告辯稱：甲○○與乙○○互有聯絡，乙○○若有購毒需要，可以直接向被告甲○○購
      買毒品，無須經由被告丙○○等語。經查：
  一、同案被告甲○○於本院審理時證稱：差不多109年5月初時，
      因為我當時中風，腳行動不便，丙○○都會去我家聊天，丙○○看我的狀況不是很好沒有辦法工作，就自己打電話給乙○○，問乙○○要不要一起拿甲基安非他命，會比較便宜。我
      當時每個月還要繳納當鋪利息，身體不方便，且要看醫生
      ，經濟上有困難，丙○○把我當妹妹看待，所以才想要幫我
      賺一些錢。丙○○通完電話之後，我就當場拿甲基安非他命
      1包給丙○○。1包價格是算2000元。丙○○拿到我給的甲基安
      非他命之後就直接去找乙○○。後來丙○○有拿2000元給我。
      我不知道是丙○○本身自己給我的錢，還是丙○○去找乙○○拿
      的錢。因為甲基安非他命是丙○○拿去給乙○○的，所以我就
      委託丙○○去要跟乙○○要錢等語（見本院卷第288、289、29
      2頁）。
  二、證人乙○○於偵訊時證稱：（問：你是否曾向甲○○、丙○○購
      買安非他命？）有一次。買2000元，109年5月初，我接到
      丙○○的來電，他說他在甲○○家，問我要不要過去，但是我
      沒有過去，丙○○問我說要不要買甲基安非他命，他可以順
      便幫我帶甲基安非他命回來，錢還可以先欠著，所以甲基
      安非他命是丙○○拿給我的等語（見偵卷一第64頁）。另於
      本院審理時證稱：我通電話的過程中有聽到甲○○的聲音，
      直接跟我講電話是丙○○。丙○○問我是不是要公家（台語）
      買。後來丙○○當天經過我家，就來找我，並拿一包甲基安
      非他命給我。（問：甲基安非他命整包就交給你？）應該
      是。我拿到的就是一包甲基安非他命，價格是2000元，事
      後甲○○、丙○○有跟我討2000元。我都沒有給這2000元。後
      來經過一個多月，丙○○跟我說他錢還了，我都沒有付錢。
      （問：你這2000元想法是跟何人購買的？）甲○○。丙○○主
      動打給我時，跟我說他在妹仔甲○○家等語（見本院卷第29
      5、296、299頁）。
  三、就上開證人甲○○、乙○○之證詞以觀，其等證詞互核一致並
      無齟齬，具相當之真實性與可信性。而依其等證詞內容，
      可知被告丙○○當係因被告甲○○經濟狀況不佳，為幫助甲○○
      ，而主動撥打證人乙○○之電話詢問購買毒品之事，及將被
      告甲○○交付之價格2000元甲基安非他命1包帶給證人乙○○
      ，嗣並受被告甲○○委託向證人乙○○索討毒品價金2000元。
      參以被告甲○○與被告丙○○之通話內容：（１）109年5月11
      日凌晨1點41分許：「李：還有你若要來，去你同學那，
      幫我拿2000塊回來。謝：好。」。（二）109年5月24日晚
      間7時30分至41分許：「李：去跟他拿啦，要逼到了，叫
      他不要開玩笑。謝：好，我來他家。我等下來你家找你喔
      ？我先來我同學那，他有多少收多少啊...我先來跟他收
      啊。」等語（見警卷一第11頁），參以被告丙○○亦坦承乙○○為其鄰居、國中同學兼朋友等情（見本院卷第54頁），
      是被告丙○○確有受被告甲○○委託向證人乙○○催討2000元，
      益徵上開證人甲○○、乙○○之證詞確屬可信。
  四、被告丙○○固以上開情詞置辯，然查：　　
（一）被告丙○○確有受被告甲○○所託向證人乙○○催討毒品價金20
      00元業如前述，被告丙○○辯稱：「未向乙○○討2000元，起
      訴後我才知道有2000元的事情」，與上開通訊監察內容不
      符。其嗣改辯稱：「甲○○雖有請我去向乙○○討2000元，但
      甲○○沒有告訴我這2000元是什麼」，然被告丙○○既係受託
      催討欠款，果若不知該款項之性質、由來，如何答應被告
      甲○○向證人乙○○催討？且若非被告丙○○有參與販賣交付甲
      基安非他命之犯行，被告甲○○又豈會委託被告丙○○向證人
      乙○○催討？足認被告丙○○該項辯解，當係飾卸之詞，無足
      採信。
（二）又被告丙○○於警詢、偵訊及本院準備程序，均未提及有與
      證人乙○○合資購買甲基安非他命，其嗣於審理中復突然再
      改辯稱與乙○○合資購買2000元甲基安非他命，2人各1000
      元等語（見本院卷第326頁），已難相信。況依上開證人
      甲○○、乙○○證詞，可知甲○○係交付2000元甲基安非他命1
      包予被告丙○○後，被告丙○○旋將該包2000元甲基安非他命
      交予證人乙○○，參以被告丙○○亦於審理時坦承：乙○○並未
      給拿毒品給我等語（見本院卷第326頁），姑無論109年5
      月初某日被告丙○○撥打電話予乙○○，對話內容有無提及合
      資購買，然最終被告丙○○係依被告甲○○之囑託交付上開20
      00元甲基安非他命1包予證人乙○○，並受被告甲○○委託向
      乙○○催討2000元之價款，實際上並無合資購買之情形，足
      認被告丙○○上開辯解，顯係圖卸之詞，委無足採。
  五、被告丙○○辯護人固以上開情詞為被告辯護，然如前所述，
      本件係被告丙○○見被告甲○○經濟困難，為幫助甲○○而主動
      撥打電話詢問證人乙○○要否購買毒品，證人乙○○藉此向被
      告甲○○購買甲基安非他命，此與證人乙○○與被告甲○○是否
      認識，能否直接聯繫被告甲○○購毒而無經由被告丙○○之必
      要，為二回事，尚難以此遽認被告丙○○並無參與本次共同
      販賣甲基安非他命之犯行。
（參）綜上所述，本件事證明確，被告甲○○、丙○○上開犯行
      均堪認定，應依法論科。
（肆）論罪科刑：
一、被告甲○○：
（一）按行為後法律有變更，經比較裁判時及裁判前之法律，以
      適用最有利於行為人之法律者，應就罪刑有關之一切情形
      ，比較其全部之結果，而為整體之適用，不能割裂而分別
      適用之（最高法院96年度台上字第2230號、95年度台上字
      第6483號判決意旨參照）。查被告甲○○行為後，毒品危害
      防制條例第4條第2項、同法第17條第2項條等規定業經於1
      09年1月15日修正公布，並於同年7月15日生效，修正前上
      開2條文分別規定：「製造、運輸、販賣第二級毒品者，
      處無期徒刑或七年以上有期徒刑，得併科新臺幣一千萬元
      以下罰金。」、「犯第四條至第八條之罪於偵查及審判中
      均自白者，減輕其刑。」，修正後則分別規定：「製造、
      運輸、販賣第二級毒品者，處無期徒刑或十年以上有期徒
      刑，得併科新臺幣一千五百萬元以下罰金。」、「犯第四
      條至第八條之罪於偵查及歷次審判中均自白者，減輕其刑
      。」，經比較其新舊法結果，修正後販賣第二級毒品罪之
      刑度，及得併科罰金之數額業予提高，且偵審自白減刑之
      要件規定為「歷次審判中均自白」較嚴格，故上開修正後
      之規定，均非較有利於被告，自應適用最有利於被告甲○○
      之修正前規定論處。　
（二）販賣甲基安非他命犯行部分：
　　　核被告甲○○犯罪事實一、二所示販賣甲基安非他命之犯行
      ，共計6次，均係犯毒品危害防制條例第4條第2項（修正
      前）之販賣第二級毒品罪。被告甲○○各次販賣前持有，及
      最後一次販賣（即犯罪事實一附表壹編號二）後持有第二
      級毒品甲基安非他命（被告甲○○供稱扣案甲基安非他命13
      包為其賣剩的，見本院卷第148頁）之低度行為，應各為
      販賣之高度行為所吸收，均不另論罪。　
（三）轉讓禁藥甲基安非他命部分：
　　1.按甲基安非他命為毒品危害防制條例所定之第二級毒品，
      亦屬於藥事法所稱之禁藥（即藥事法第22條第1項第1款所
      稱之「經中央衛生主管機關明令公告禁止製造、調劑、輸
      入、輸出、販賣或陳列之毒害藥品」），故行為人明知為
      禁藥即甲基安非他命而轉讓與他人者，除成立毒品危害防
      制條例第8條第2項之轉讓第二級毒品罪外，亦構成藥事法
      第83條第1項之轉讓禁藥罪，此係屬同一犯罪行為而同時
      有二種法律可資處罰之法條（規）競合情形，應依「重法
      優於輕法」法理，擇一處斷；行為人轉讓甲基安非他命之
      情節，如無應依毒品危害防制條例第8條第6項及第9條之
      規定加重其刑至二分之一之情形（亦即其轉讓之數量為淨
      重10公克以上或對象為未成年人），則藥事法第83條第1
      項之轉讓禁藥罪之法定本刑，顯較毒品危害防制條例第8
      條第2項之轉讓第二級毒品罪之法定本刑為重，依前述「
      重法優於輕法」之法理，自應優先適用藥事法第83條第1
      項之規定處斷。查被告甲○○於本院審理時供稱有於附表貳
      所示時、地，無償提供丙○○、乙○○，均僅供施用1次數量
      之甲基安非他命施用，參以毒品價格昂貴，衡情被告甲○○
      所轉讓之甲基安非他命數量應不多，而未達「轉讓毒品加
      重其刑之數量標準」所定「第二級毒品：淨重10公克以上
      」之加重其刑標準，另丙○○、乙○○均非未成年人，有其年
      籍資料在卷可稽（見警卷二第32、103頁），是本案被告
      甲○○無償提供甲基安非他命之犯行，自應優先適用藥事法
      第83條第1項之規定處斷，而非論以轉讓第二級毒品罪。
　　2.故核被告甲○○上開犯罪事實三，共計6次犯行所為，均係
      犯藥事法第83條第1項之轉讓禁藥罪。
二、被告丙○○：
　　被告丙○○犯罪事實二所示販賣甲基安非他命之行為後，毒品
    危害防制條例第4條第2項業經修正，經比較其新舊法結果，
    應適用有利之修正前規定論處，業如前述。故核被告丙○○所
    為，係犯毒品危害防制條例第4條第2項（修正前）之販賣第
    二級毒品罪。被告丙○○販賣前持有第二級毒品甲基安非他命
    之低度行為，應為販賣之高度行為所吸收，不另論罪。
三、被告甲○○、丙○○就上開犯罪事實二所示犯行，具犯意聯絡與
    行為分擔，為共同正犯。被告甲○○就上開各次販賣第二級毒
    品、轉讓禁藥之犯行，均犯意各別，行為互殊，應予分別論
    罪處罰。
四、按「釋字第775號意旨，只限於法院認為被告係累犯之個案
    ，以【量處最低法定刑】為適當，又不符刑法第59條減輕規
    定之情形時，始應依此解釋意旨，裁量不予加重最低本刑。
    本件依上訴人犯罪情節及其所犯二罪經判處之刑（約中度之
    刑），並無上開情事，自難指原判決有違反前述解釋意旨之
    違誤。」（最高法院108年度台上字第1369、1598號判決意
    旨參照）。查被告甲○○前因施用毒品、偽造私文書等案件，
    經本院以108年度朴簡字第51號判決判處應執行有期徒刑4月
    確定，於108年10月22日送監後易科罰金執行完畢等情，有
    臺灣高等法院被告前案紀錄表1份在卷可參，其於受有期徒
    刑之執行完畢後5年內故意再犯本件有期徒刑以上之刑之罪
    ，為累犯，且由上開被告前案紀錄表觀之，其執行完畢之案
    件即包括施用毒品罪，當應自我警惕，避免再接觸毒品而有
    觸法行為，詎竟再犯本件販賣毒品、轉讓禁藥案件，足徵其
    漠視法律規定，法紀觀念淡薄，且刑之執行成效不彰，未能
    加深其守法觀念，自不宜量處法定最低度刑而有加重其刑之
    必要，而其加重如主文所示之刑並無致罰逾其罪之罪刑不相
    當情形，爰依刑法第47條第1項規定，就被告甲○○所犯之罪
    ，均加重其刑（法定刑無期徒刑部分依法不得加重，【下均
    同此】）。
五、行為人轉讓同屬禁藥之第二級毒品甲基安非他命（未達法定
    應加重其刑之一定數量）予成年人（非孕婦），依重法優於
    輕法之原則，擇較重之藥事法第83條第1項轉讓禁藥罪論處
    ，如行為人於偵查及歷次審判中均自白，仍應適用毒品危害
    防制條例第17條第2項規定減輕其刑。但若別無其他減輕其
    刑事由時，量刑不宜低於輕法即毒品危害防制條例第8條第2
    項所規定的最低法定刑，以免科刑偏失（最高法院刑事大法
    庭109年度台上大字第4243號裁定意旨參照）。查被告甲○○
    於偵查及本院審理時均自白坦承上開各次販賣甲基安非他命
    ，及各次轉讓甲基安他命犯行，業如前述，應依毒品危害防
    制條例第17條第2項（修正前）各減輕其刑，並均依法先加
    後減之。另被告甲○○，於偵查時雖供稱其販賣毒品來源為「
    海晴天」、「高嘉鴻」。然查：（一）被告甲○○並未提供綽
    號海晴天之女子真實姓名、電話、地址，致警方無從調查，
    而未查獲，有嘉義縣警察局朴子分局110年4月14日嘉朴警偵
    字第1100007793號函文在卷可參（見本院卷第177頁）。（
    二）又警方因實施通訊監察發現高嘉鴻與毒品列管人口通話
    密切，包括與被告甲○○之通聯，而通知被告甲○○到案說明，
    警方嗣將高嘉鴻報請臺灣嘉義地方檢察署檢察官偵辦，因證
    據不足經檢察官為不起訴處分等情，有承辦員警職務報告、
    臺灣嘉義地方檢察署檢察官109年度偵字第6676號不起訴處
    分書附卷可佐（見本院卷第193至205頁），顯然警方係因通
    訊監察即早已認高嘉鴻涉有販毒嫌疑，並非係因被告甲○○供
    出高嘉鴻始發動偵查，且最終經檢察官為不起訴處分，故難
    認已查獲。綜上，本件並無因被告甲○○供出毒品來源而查獲
    其他正犯或共犯之情形，併此敘明。
六、爰審酌：（一）被告甲○○高中肄業之智識程度；前從事八大
    行業；未婚、無子女、獨居之生活狀況。（二）被告丙○○國
    中畢業之智識程度；離婚、無子女之生活狀況；從事種植西
    瓜工作。（三）其等2人無視毒品對於健康之戕害及國家杜
    絕毒品犯罪之禁令，被告甲○○販賣、轉讓甲基安非他命，被
    告丙○○參與販賣甲基安非他命，助長毒害擴散，行為可議。
    （四）被告甲○○、丙○○上開犯罪事實二共同販賣第二級毒品
    ，行為分擔之程度。（五）被告甲○○於本院審理時供稱係因
    中風送醫住加護病房，出院後無法工作，始起意販賣毒品，
    供作生活費用之動機。另被告丙○○係因見被告甲○○經濟困難
    ，而主動代為聯繫他人詢問有無購毒需要，並幫被告甲○○將
    毒品交付購毒者，及催討價金，而參與共同販賣毒品之動機
    。（六）被告甲○○、丙○○販賣甲基安非他命對象、次數、數
    量、時間，及被告甲○○轉讓甲基安非他命之對象、次數、數
    量、時間。（七）被告甲○○犯後始終坦承犯行，態度良好等
    一切情狀，各量處如主文所示之刑，並就被告甲○○販賣第二
    級毒品甲基安非他命（即附表參編號一至六）、轉讓禁藥甲
    基安非他命（即附表參編號七至十二）所處徒刑部分，各定
    其應執行之刑。
七、沒收部分：
　1.扣案之甲基安非他命13包，均係被告甲○○所有，為其販賣剩
    餘，業據被告甲○○於本院審理時供承在卷（見本院卷第148
    頁），應依毒品危害防制條例第18條第1項前段規定，宣告
    沒收銷燬之；至毒品包裝袋，係供包裹毒品之用，檢測後仍
    有微量毒品或粉末沾附其上無法析離，一併依上開規定沒收
    銷燬之。
　2.扣案之分裝袋1大包、電子磅秤4台，及門號0000000000號之
    行動電話（含SIM卡1張）均係供被告甲○○用以販賣第二級毒
    品之用等情，業據其供承在卷(見本院卷第148頁)，故應依
    毒品危害防制條例第19條第1項之規定，予以宣告沒收。
　3.除上開犯罪事實一附表壹編號五之購毒者吳信毅已給付購毒
    金額2000元，另犯罪事實二被告丙○○受被告甲○○委託向乙○○
    催討購毒款項，被告丙○○已交付2000元外，其餘購毒者均尚
    未給付購毒款項而未收訖等情，業據被告甲○○於本院陳述在
    卷（見本院卷第147頁），其已收訖之販毒款項共計4000元
    ，自應依刑法第38條之1第1項，及第3項規定，予以宣告沒
    收，於全部或一部不能沒收或不宜執行沒收時，追徵其價額
    。至被告甲○○尚未收到之販毒價金，及被告丙○○犯罪事實二
    部分，並未分得任何販毒價金，自均無犯罪所得沒收問題，
    併此敘明。
　4.扣案之玻璃球吸食器6個，被告甲○○供稱係供其施用毒品使
    用；另扣案之門號0000000000號行動電話，被告甲○○供稱原
    係為供甘草芭樂生意使用等語（見本院卷第148頁），復無
    證據證明與本案有關，爰均不予宣告沒收。　
　5.按沒收新制係參考外國立法例，為契合沒收之法律本質，認
    沒收為刑法所定刑罰及保安處分以外之法律效果，具有獨立
    性，而非刑罰（從刑），已明定沒收為獨立之法律效果，在
    修正刑法第五章之一以專章規範，故判決主文內諭知沒收，
    已毋庸於各罪項下分別宣告沒收，亦可另立一項合併為相關
    沒收宣告之諭知，使判決主文更簡明易懂，增進人民對司法
    之瞭解與信賴（最高法院106年度台上字第386號判決意旨參
    照）。爰依上開說明，就上開沒收部分，於主文另立一項合
    併為沒收宣告之諭知。
據上論斷，應依刑事訴訟法第299條第1項前段，毒品危害防制條
例第4條第2項（修正前）、第17條第2項（修正前）、第18條第1
項前段、第19條第1項，藥事法第83條第1項，刑法第2條第1項前
段、第11條、第28條、第47條第1項、第51條第5款、第38條之1
第1項、第3項規定，判決如主文。
本案經檢察官吳咨泓提起公訴，檢察官謝雯璣到庭執行職務。
中    華    民    國    110  年     8    月     27    日
                  刑事第七庭    審判長法  官  蘇姵文
                                      法  官  洪裕翔
                                      法  官  凃啟夫
以上正本證明與原本無異。
如不服本判決應於收受判決後20日內向本院提出上訴書狀，並應敘述具體理由；其未敘述上訴理由者，應於上訴期間屆滿後20日內向本院補提理由書（均須按他造當事人之人數附繕本）「切勿逕送上級法院」。　　　　　　　　　　　　　　　
中　　華　　民　　國　　110 　年　　8 　　月　　27　　日
                                      書記官  李宗軒
　　　　　　　　　　　　　　　　　　　
　　　　　　　　　　　　　　　　　　　
附錄：論罪科刑法條：
毒品危害防制條例第4條（修正前）
製造、運輸、販賣第一級毒品者，處死刑或無期徒刑；處無期徒
刑者，得併科新臺幣 2 千萬元以下罰金。
製造、運輸、販賣第二級毒品者，處無期徒刑或 7 年以上有期
徒刑，得併科新臺幣 1 千萬元以下罰金。
製造、運輸、販賣第三級毒品者，處 7 年以上有期徒刑，得併
科新臺幣 7 百萬元以下罰金。
製造、運輸、販賣第四級毒品者，處 5 年以上 12 年以下有期
徒刑，得併科新臺幣 3 百萬元以下罰金。
製造、運輸、販賣專供製造或施用毒品之器具者，處 1 年以上
7 年以下有期徒刑，得併科新臺幣 1 百萬元以下罰金。
前五項之未遂犯罰之。　　　　　　　　　　　　　　　　　　藥事法第83條
明知為偽藥或禁藥，而販賣、供應、調劑、運送、寄藏、牙保、
轉讓或意圖販賣而陳列者，處 7 年以下有期徒刑，得併科新臺
幣 5 千萬元以下罰金。
犯前項之罪，因而致人於死者，處 7 年以上有期徒刑，得併科
新臺幣 1 億元以下罰金；致重傷者，處 3 年以上 12 年以下有
期徒刑，得併科新臺幣 7 千 5 百萬元以下罰金。
因過失犯第 1 項之罪者，處 2 年以下有期徒刑、拘役或科新臺
幣 5 百萬元以下罰金。
第 1 項之未遂犯罰之。　
　　　　　　　　　　　　　　　　　　　
附表壹：
編號 販賣對象 時間 地點 交易金額（新台幣） 一 高嘉鴻 109年5月20日中午12時許 嘉義縣○○鄉○○村○○○000號內 1000元 二 高嘉鴻 109年5月24日上午10時許 嘉義縣○○鄉○○村○○○000號內 3000元 三 方劭丞 109年3月26日晚間11時44分後某時許 嘉義縣布袋鎮漁市場旁統一超商 2000元 四 方劭丞 109年5月9日晚間9時7分後某時許 嘉義市文化路路旁 2000元 五 吳信毅 109年3月初某日 嘉義縣水上鄉某路邊 2000元 
附表貳：
編號 轉讓對象 時間 地點 一 丙○○ 109年5月21日下午2時15分許 嘉義縣○○鄉○○村○○○000號 二 同上 109年6月13日下午6時許 同上 三 同上 109年6月15日上午10時20分許 同上 四 同上 109年6月21日上午11時10分許 同上 五 同上 109年7月11日上午9時48分許 同上 六 乙○○ 109年7月12日中午12時34分許 嘉義縣○○鄉○○村○○00號 

附表參
編號     犯罪事實               論罪科刑  一 即犯罪事實一，附表壹編號一 甲○○犯販賣第二級毒品罪，累犯，處有期徒刑參年柒月。  二 即犯罪事實一，附表壹編號二 甲○○犯販賣第二級毒品罪，累犯，處有期徒刑參年柒月。  三 即犯罪事實一，附表壹編號三 甲○○犯販賣第二級毒品罪，累犯，處有期徒刑參年柒月。  四 即犯罪事實一，附表壹編號四 甲○○犯販賣第二級毒品罪，累犯，處有期徒刑參年柒月。  五 即犯罪事實一，附表壹編號五 甲○○犯販賣第二級毒品罪，累犯，處有期徒刑參年柒月。  六 即犯罪事實二 甲○○共同犯販賣第二級毒品罪，累犯，處有期徒刑參年柒月。 丙○○共同犯販賣第二級毒品罪，處有期徒刑柒年壹月。  七 即犯罪事實三，附表貳編號一 甲○○犯藥事法第八十三條第一項之轉讓禁藥，累犯，處有期徒刑肆月。  八 即犯罪事實三，附表貳編號二 甲○○犯藥事法第八十三條第一項之轉讓禁藥，累犯，處有期徒刑肆月。  九 即犯罪事實三，附表貳編號三 甲○○犯藥事法第八十三條第一項之轉讓禁藥，累犯，處有期徒刑肆月。  十 即犯罪事實三，附表貳編號四 甲○○犯藥事法第八十三條第一項之轉讓禁藥，累犯，處有期徒刑肆月。 十一 即犯罪事實三，附表貳編號五 甲○○犯藥事法第八十三條第一項之轉讓禁藥，累犯，處有期徒刑肆月。 十二 即犯罪事實三，附表貳編號六 甲○○犯藥事法第八十三條第一項之轉讓禁藥，累犯，處有期徒刑肆月。